---
title: "Precio de la vivienda en Boston"
author: 
- David Moreno, Santiago Amado, Yodid Cardenas

- Maestría en Ciencia de Datos

- Modelos Estadísticos Aplicados

date: "6/Oct/2024"
output: ioslides_presentation
---
```{r setup, include=FALSE}
library(knitr)
library(dplyr)
library(readxl)
library(kableExtra)
library(ggplot2)
library(MASS)
# URL actualizada del archivo en GitHub
url <- "https://raw.githubusercontent.com/jamadom07683/ModelosEstadisticas_Fase3/main/BostonHousing.xlsx"
# Crear un archivo temporal donde descargar el Excel
temp_file <- tempfile(fileext = ".xlsx")
download.file(url, temp_file, mode = "wb")

# Leer datos segunda hoja
boston_data <- read_excel(temp_file, sheet = 2)

```


```{r setup2, include=FALSE}
knitr::opts_chunk$set(
	echo = FALSE,
	message = FALSE,
	warning = FALSE
)
```


## 

El archivo BostonHousing contiene información recopilada por la Oficina del Censo de EE. UU. sobre viviendas en el área de Boston, Massachusetts. El conjunto de datos incluye información sobre 506 áreas de vivienda del censo en el área de Boston. El objetivo es identificar diferencias entre inmuebles y predecir el precio medio de la vivienda en nuevas áreas, teniendo en cuenta las condiciones del sector. El conjunto de datos contiene 14 predictores y la respuesta es el precio medio de la vivienda. En la siguiente tabla se describen las variables del conjunto de datos.

 
## Variables del conjunto de datos. 

```{r}
# Agregar las descripciones de las variables
variable_descriptions <- data.frame(
  Variable = c("CRIM", "ZN", "INDUS", "CHAS", "NOX", "RM", "AGE", "DIS", "RAD", "TAX", "PTRATIO", "LSTAT", "MEDV", "CAT.MEDV"),
  Descripción = c("Tasa de delincuencia per cápita por zona",
                  "Proporción de suelo residencial dividido en zonas (lotes de más de 25,000 pies cuadrados)",
                  "Proporción de acres comerciales no minoristas por zona",
                  "Limitaciones con el río Charles (1 si el tramo limita con el río, 0 en caso contrario)",
                  "Concentración de óxidos nítricos (partes por millón)",
                  "Número medio de habitaciones por vivienda",
                  "Proporción de unidades ocupadas por el propietario y construidas antes de 1940",
                  "Distancias ponderadas a cinco centros de empleo de Boston",
                  "Índice de accesibilidad a carreteras radiales",
                  "Tasa de impuesto a la propiedad por $10,000",
                  "Proporción alumno/profesor por zona",
                  "Porcentaje de la población con menor estatus social",
                  "Valor medio de las viviendas ocupadas por sus propietarios (en miles de dólares)",
                  "Valor medio superior o igual a 30 mil dólares (1 si es superior, 0 en otro caso)")
)

# Mostrar la tabla con ajuste de ancho y colores
kable(variable_descriptions, col.names = c("Variable", "Descripción")) %>%
  kable_styling(full_width = TRUE, font_size = 11) %>%
  row_spec(0, bold = TRUE, color = "white", background = "#0073C2") %>% # Encabezado en azul
  row_spec(1:nrow(variable_descriptions), background = "#F0F8FF") # Filas en un azul claro

```

```{r, include=FALSE}
# Convertir las variables cualitativas a tipo carácter
boston_data$CHAS <- as.character(boston_data$CHAS)
boston_data$RAD <- as.character(boston_data$RAD)
boston_data$`CAT. MEDV` <- as.character(boston_data$`CAT. MEDV`)
```
## Análisis de Vivienda

```{r, include=FALSE}
# Convertir CAT. MEDV a factor si no lo está
boston_data$`CAT. MEDV` <- as.factor(boston_data$`CAT. MEDV`)

# Renombrar niveles para mayor claridad
levels(boston_data$`CAT. MEDV`) <- c("Menor_30k", "Mayor_30k")

# Resumen de la tasa de delincuencia (CRIM) y el número de habitaciones (RM) por grupo
summary_stats <- boston_data %>%
  group_by(`CAT. MEDV`) %>%
  summarise(
    Promedio_CRIM = mean(CRIM, na.rm = TRUE),
    SD_CRIM = sd(CRIM, na.rm = TRUE),
    Promedio_RM = mean(RM, na.rm = TRUE),
    SD_RM = sd(RM, na.rm = TRUE)
  )

summary_stats

# Prueba t para CRIM
t_test_crim <- t.test(CRIM ~ `CAT. MEDV`, data = boston_data)
t_test_crim

# Prueba t para RM
t_test_rm <- t.test(RM ~ `CAT. MEDV`, data = boston_data)
t_test_rm
```
### Tasa de delicuencia por valor de la vivienda
```{r}
# Boxplot para CRIM
ggplot(boston_data, aes(x = `CAT. MEDV`, y = CRIM, fill = `CAT. MEDV`)) +
  geom_boxplot() +
  labs(title = "Tasa de delincuencia por zona (CRIM) según el valor de la vivienda",
       x = "Categoría del valor medio de la vivienda",
       y = "Tasa de delincuencia per cápita (CRIM)") +
  theme_minimal()
```

## Número Medio de Habitaciones por Valor de la Vivienda
```{r}
# Boxplot para RM
ggplot(boston_data, aes(x = `CAT. MEDV`, y = RM, fill = `CAT. MEDV`)) +
  geom_boxplot() +
  labs(title = "Número medio de habitaciones (RM) según el valor de la vivienda",
       x = "Categoría del valor medio de la vivienda",
       y = "Número medio de habitaciones (RM)") +
  theme_minimal()
```

## Distancia ponderada a cinco centros de empleo Grafico de dispersion
```{r, include=FALSE}
# Crear una nueva variable categórica basada en el valor medio de las viviendas
boston_data$`CAT. MEDV` <- ifelse(boston_data$MEDV >= 30, ">= 30k", "< 30k")

# Calcular las medias de las distancias ponderadas para cada categoría
mean_dis_high <- mean(boston_data$DIS[boston_data$`CAT. MEDV` == ">= 30k"])
mean_dis_low <- mean(boston_data$DIS[boston_data$`CAT. MEDV` == "< 30k"])

# Mostrar las medias
cat("Media de distancias ponderadas para viviendas >= 30k:", mean_dis_high, "\n")
cat("Media de distancias ponderadas para viviendas < 30k:", mean_dis_low, "\n")

# Realizar una prueba t para comparar las medias
t_test <- t.test(boston_data$DIS ~ boston_data$`CAT. MEDV`)
print(t_test)
```
```{r}
# Graficar las distancias ponderadas por categoría
boxplot(DIS ~ `CAT. MEDV`, data=boston_data, main="Distancias Ponderadas a Centros de Empleo",
        xlab="Valor Medio de la Vivienda", ylab="Distancia Ponderada (DIS)", col=c("lightblue", "lightgreen"))
```

## El índice de accesibilidad a carreteras radiales.
```{r, include=FALSE}
# Crear una nueva variable categórica basada en el valor medio de las viviendas
boston_data$`CAT. MEDV` <- ifelse(boston_data$MEDV >= 30, ">= 30k", "< 30k")

boston_data$RAD <- as.numeric(boston_data$RAD)

# Calcular las medias del índice de accesibilidad a carreteras radiales para cada categoría
mean_rad_high <- mean(boston_data$RAD[boston_data$`CAT. MEDV` == ">= 30k"])
mean_rad_low <- mean(boston_data$RAD[boston_data$`CAT. MEDV` == "< 30k"])

# Mostrar las medias
cat("Media del índice de accesibilidad a carreteras radiales para viviendas >= 30k:", mean_rad_high, "\n")
cat("Media del índice de accesibilidad a carreteras radiales para viviendas < 30k:", mean_rad_low, "\n")

# Realizar una prueba t para comparar las medias
t_test <- t.test(boston_data$RAD ~ boston_data$`CAT. MEDV`)
print(t_test)
```
``` {r}
# Graficar el índice de accesibilidad a carreteras radiales por categoría
boxplot(RAD ~ `CAT. MEDV`, data=boston_data, 
        main="Índice de Accesibilidad a Carreteras Radiales",
        xlab="Valor Medio de la Vivienda", 
        ylab="Índice de Accesibilidad a Carreteras Radiales (RAD)", 
        col=c("lightblue", "lightgreen"))
```

## Descripción de la hipótesis

*La hipótesis nula* es una afirmación que se asume verdadera hasta que se demuestre lo contrario. 
- Es el punto de partida para cualquier prueba de hipótesis y generalmente representa una situación de “no efecto” o “no diferencia”. 
- En el contexto del ejemplo, la hipótesis nula es: *H0:μ=71*
- Esto significa que asumimos que la media de la proporción de unidades ocupadas por el propietario y construidas antes de 1940 es igual a 71.

*La hipótesis alternativa* es la afirmación que queremos probar. Representa una situación de “efecto” o “diferencia”. 
- En el contexto del ejemplo, la hipótesis alternativa es: *H1:μ≠71*
- Esto significa que estamos probando si la media de la proporción de unidades ocupadas por el propietario y construidas antes de 1940 es diferente de 71.

*Nivel de significancia del 5%*

---

### Resultados de la Prueba t

```{r}
# Realizar la prueba t
edades <- boston_data$AGE

resultado <- t.test(edades, alternative = "two.sided", mu = 71, conf.level = 0.95)

# Datos del análisis
t_value <- resultado$statistic
df <- resultado$parameter
p_value <- resultado$p.value
conf_int <- resultado$conf.int
mean_x <- mean(edades)

# Imprimir resultados
cat("Resultados del análisis:\n")
cat("t =", t_value, ", df =", df, ", p-value =", p_value, "\n")
cat("Hipótesis alternativa: la media verdadera no es igual a 71\n")
cat("Intervalo de confianza del 95%:\n")
cat(conf_int[1], conf_int[2], "\n")
cat("Estimación de la media de x:\n")
cat(mean_x, "\n")
```

---

### Interpretación del Resultado de la Prueba t (1/3)

**Estadístico t** (t = -1.938):

Este valor indica cuántas desviaciones estándar está la media de la muestra del valor hipotético de la media (71). Un valor t negativo sugiere que la media de la muestra es menor que 71.

**Grados de libertad** (df = 505):

Los grados de libertad están relacionados con el tamaño de la muestra y afectan la forma de la distribución t. En este caso, tienes 506 observaciones (n-1).

**Valor p** (p-value = 0.05319):

El valor p indica la probabilidad de obtener un resultado tan extremo como el observado, bajo la suposición de que la hipótesis nula es verdadera.

---

### Interpretación del Resultado de la Prueba t (2/3)

•⁠  ⁠Si el valor p < 0.05, rechazas la hipótesis nula.  
•⁠  ⁠Si el valor p ≥ 0.05, no rechazas la hipótesis nula.

En este caso, el valor p es 0.05319, que es ligeramente mayor que 0.05. Por lo tanto, no se rechaza la hipótesis nula. No se tiene suficiente evidencia para afirmar que la media de la proporción de unidades ocupadas por el propietario y construidas antes de 1940 es diferente de 71.

*Intervalo de confianza* (95%: 66.11637, 71.03343):

Este intervalo proporciona un rango dentro del cual se espera que se encuentre la verdadera media de la población con un 95% de confianza.  
Dado que 71 está dentro de este intervalo, esto respalda la decisión de no rechazar la hipótesis nula.

---

### Interpretación del Resultado de la Prueba t (3/3)

*Media de la muestra* (mean of x = 68.5749):

La media de los datos de la muestra es aproximadamente 68.57.

*Conclusión:*

Dado que el valor p es ligeramente mayor que 0.05 y el intervalo de confianza incluye 71, no se tiene suficiente evidencia para rechazar la hipótesis nula. Esto significa que no se puedes concluir que la media de la proporción de unidades ocupadas por el propietario y construidas antes de 1940 sea diferente de 71.

## Predicciones
```{r}
#Exploración de datos
boston_data_numeric <- boston_data[sapply(boston_data, is.numeric)]

summary(boston_data_numeric)
pairs(boston_data_numeric)

#Ajuste del modelo
modelo <- lm(MEDV ~ ., data = boston_data_numeric)

# Evaluación del modelo
summary(modelo)

# Visualización de resultados
par(mfrow = c(2, 2))
plot(modelo)

# Nuevos datos
nuevos_datos <- data.frame(
  CRIM = c(0.1, 0.2),
  ZN = c(18, 0),
  INDUS = c(2.31, 7.07),
  CHAS = c(0, 0),
  NOX = c(0.538, 0.469),
  RM = c(6.575, 6.421),
  AGE = c(65.2, 78.9),
  DIS = c(4.09, 4.9671),
  RAD = c(1, 2),
  TAX = c(296, 242),
  PTRATIO = c(15.3, 17.8),
  LSTAT = c(4.98, 9.14)
)

# Predicción
predicciones <- predict(modelo, nuevos_datos)
print(predicciones)

# Gráfico de predicciones vs valores reales
library(ggplot2)

ggplot(boston_data_numeric, aes(x = predict(modelo), y = MEDV)) +
  geom_point() +
  geom_abline(slope = 1, intercept = 0, color = "red") +
  labs(x = "Predicciones", y = "Valores Reales", title = "Predicciones vs Valores Reales")
```
## Datos no significativos
```{r}
# Ajustar el modelo de regresión lineal múltiple
modelo <- lm(Boston$medv ~ . -Boston$medv , data = Boston)

# Ver el resumen del modelo
summary(modelo)
```

## Datos no significativos
Dentro del análisis anterior mostrado, no son significativos las variables indus (proporción de acres comerciales no minoristas de la zona y la variable age(proporción de unidades ocupadas por el propietario y construidas antes de 1940).

Los predictores que tienen un efecto negativo sobre el precio de la vivienda son aquellos que tienen un coeficiente negativo como:<p>
<p>
1-  CRIM: Tasa de delincuencia per cápita por zona. <p>
2- NOX: Concentración de óxido nítrico (partes por millón). <p>
3- DIS: Distancias ponderadas a cinco centros de empleo de Boston. <p>

---

4- TAX: Tasa de impuesto a la propiedad. <p>
5- PTRATIO: Proporción alumno/profesor por zona. <p>
6- LSTAT: Porcentaje de la población con menor estatus social. <p>

## Referencias.
 
- U.S. Census Bureau. *Boston Housing Dataset*. Recuperado de https://www.census.gov/data.html
 
